臺灣臺中地方法院刑事判決　　　九十四年度訴字第三一一三號
公　訴　人　臺灣臺中地方法院檢察署檢察官
被　　　告　乙○○
上列被告因違反毒品危害防制條例案件，經檢察官提起公訴（九
十四年度毒偵字第四八二五號）及移送併辦（九十四年度毒偵字
第六０四九號），本院合議庭裁定由受命法官獨任行簡式審判程
序，判決如下：
    主  文
乙○○連續施用第一級毒品，累犯，處有期徒刑玖月，扣案之第
一級毒品海洛因貳袋（合計淨重零點陸肆公克、空包裝重零點陸
肆公克）沒收銷燬之。又連續施用第二級毒品，累犯，處有期徒
刑陸月。應執行有期徒刑壹年壹月，扣案之第一級毒品海洛因貳
袋（合計淨重零點陸肆公克、空包裝重零點陸肆公克）沒收銷燬
之。
    犯罪事實
一、乙○○之素行欠佳，曾因違反肅清煙毒條例等案件，經臺灣
    高等法院臺中分院以民國八十七年度上訴字第一九九號判決
    判處應執行有期徒刑三年六月確定，經送監執行後，於八十
    八年十月十五日假釋中付保護管束出監，並於九十年六月十
    七日縮刑期滿未經撤銷假釋，其未執行之刑，以已執行論。
    又其因施用毒品案件，經送勒戒處所觀察、勒戒後，認有繼
    續施用毒品之傾向，再經依本院裁定入戒治所施以強制戒治
    ，於九十三年十月十五日執行完畢出所，並由臺灣臺中地方
    法院檢察署檢察官以九十三年度戒毒偵字第二六八號為不起
    訴處分確定。詎其猶不知悔改，復於受前開有期徒刑及強制
    戒治之執行完畢釋放後五年內，基於施用第一級毒品海洛因
    之概括犯意，自九十四年二月間某日起至九十四年九月二十
    四日凌晨三時許止，在其位於臺中縣神岡鄉○○路二二九號
    之住處及臺中縣潭子鄉○○村路旁某不知名之涼亭內等處，
    以將少許海洛因摻於香煙內點燃後吸其煙霧之方式，及約每
    星期施用三次之頻率，連續施用第一級毒品海洛因多次。其
    另基於施用第二級毒品甲基安非他命（起訴書誤載為安非他
    命）之概括犯意，自九十四年五月二十五日起至九十四年九
    月二十四日為警查獲前回溯四日內之某時，亦在上址住處及
    涼亭內等處，以將少許甲基安非他命置於玻璃球吸食器內，
    再於其下點火燒烤後吸其煙霧之方式，及約每星期施用一次
    之頻率，連續施用第二級毒品甲基安非他命多次。嗣分別為
    警於：(一)九十四年五月三十日晚上九時三十分許，在臺中縣
    后里鄉○○路八十二號前查獲，並扣得第一級毒品海洛因一
    袋（淨重０‧一一公克、空包裝重０‧二五公克）；(二)九十
    四年九月二十四日上午八時十分許，持本院核發之搜索票，
    在其上址住處執行搜索而查獲，並扣得第一級毒品海洛因一
    袋（淨重０‧五三公克、空包裝重０‧三九公克）。
二、案經臺中縣警察局大甲分局、臺中縣警察局分別報告或移送
    臺灣臺中地方法院檢察署檢察官偵查起訴及移送併辦，本院
    改由受命法官獨任行簡式審判程序。
    理  由
一、認定犯罪事實及量刑審酌之依據：
    (一)被告乙○○之自白。
    (二)臺中縣警察局大甲分局搜索扣押筆錄、扣押物品目錄表各
      一份、扣案物品相片一張（附於毒偵字第四八二五號卷第
      三十四頁至第三十七頁、第四十九頁）、本院核發之搜索
      票影本一張、臺中縣警察局搜索扣押筆錄、扣押物品目錄
      表各一份、查獲現場及扣案物品相片一張（均附於臺中縣
      警察局刑事警察大隊刑案偵查卷內）。
    (三)臺中縣警察局大甲分局委託鑑驗尿液代號與真實姓名對照
      表一份、臺中縣警察局刑警大隊偵三隊委託鑑驗尿液代號
      與真實姓名對照表一份、詮昕科技股份有限公司濫用藥物
      尿液檢驗報告二份（附於毒偵字第四八二五號卷第五十頁
      、第五十六頁、臺中縣警察局刑事警察大隊刑案偵查卷第
      十二頁、核交字第三五二號卷第二十一頁）。
    (四)扣案之第一級毒品海洛因二袋（合計淨重０‧六四公克、
      空包裝重０‧六四公克）。
    (五)法務部調查局鑑定通知書二份（附於毒偵字第四八二五號
      卷第五十七頁及本院卷第二十四頁）。
    (六)臺灣高等法院被告前案紀錄表（被告前案、累犯及素行之
      認定）。
二、檢察官雖僅就被告蔡進成「自九十二年二月間某日起至同年
    五月三十日下午五、六時許」之施用第一級毒品海洛因犯行
    與「於九十四年五月三十日採尿前四日內之某時」之施用第
    二級毒品甲基安非他命犯行加以起訴，惟核被告未經起訴而
    經本院認定為有罪之犯行部分（即檢察官移送併辦之犯罪事
    實部分），既與其業經起訴之部分，具有連續犯之裁判上一
    罪關係，為起訴效力所及，本於審判不可分之原則，本院自
    應併予審理。
三、扣案之海洛因二袋（合計淨重０‧六四公克、空包裝重０‧
    六四公克）為查獲之第一級毒品，均應依毒品危害防制條例
    第十八條第一項前段之規定，沒收銷燬之。
四、適用之法條：刑事訴訟法第二百七十三條之一第一項、第二
    百九十九條第一項前段、第三百十條之二、第四百五十四條
    第一項，毒品危害防制條例第十條第一項、第二項、第十八
    條第一項前段，刑法第十一條、第五十六條、第四十七條、
    第五十一條第五款。
本案經檢察官甲○到庭執行職務。
中    華    民    國  九十四  年    十二    月  三十  日
                臺灣臺中地方法院刑事第六庭
                        法  官  鄧  敏  雄
上正本證明與原本無異
如不服本判決，應於判決送達後十日內向本院提出上訴狀，上訴
於臺灣高等法院臺中分院（須附繕本）。
                        書記官  黃  士  益
中　　華　　民　　國　　94　　年　　12　　月　　30　　日
附錄本案論罪科刑法條全文：
毒品危害防制條例第十條
施用第一級毒品者，處六月以上五年以下有期徒刑。
施用第二級毒品者，處三年以下有期徒刑。
